【裁判字號】    91,易,2987
【裁判日期】    920121
【裁判案由】    菸酒管理法
【裁判全文】
台灣台中地方法院刑事判決                      九十一年度易字第二九八七號
    公  訴  人  台灣台中地方法院檢察署檢察官
    被      告  甲○○  男四十.
                丙○○  男四十.
                乙○○  女三十.
右列被告因違反菸酒管理法案件，經檢察官聲請簡易判決處刑 (九十一年度偵字第一
六七一七號），本院台中簡易庭認不宜逕以簡易判決處刑，移由刑事庭依通常程序審
理，本院判決如左：
    主      文
甲○○共同產製私酒，處有期徒刑伍月，如易科罰金，以參佰元折算壹日。
丙○○、乙○○共同產製私酒，各處有期徒刑貳月，如易科罰金，均以參佰元折算壹
日，均緩刑貳年。
扣案如附表所示之物沒收。
    事      實
一、甲○○明知未經許可，不得產製私酒，竟未經中央主管機關許可，自民國（下同
    ）九十一年八月中旬某日起，在台中市南屯區○○○路○段一之四七號其租屋處
    ，以製酒機及酒醪液釀製米酒，復以其購得之「米之露」酒加入同比例之食用酒
    精及適量之蒸餾水經過濾器混合後，產製酒精濃度二十度之米酒，並自同年月十
    九日（處刑書誤載為十七、十八日左右）起，以一天新台幣一千元代價僱用與其
    有共同犯意聯絡之丙○○及委請與其有共同犯意聯絡之乙○○在上開地點幫忙分
    裝所產製米酒，以供販賣圖利。嗣於九十一年八月二十二日下午四時五十分許，
    為警巡邏至上址時發現查獲，並當場扣得甲○○所有如附表所示之物。
二、案經台中市警察局第四分局報請台灣台中地方法院檢察署檢察官聲請簡易判決處
    刑。
    理      由
一、前開犯罪事實，業據被告甲○○、丙○○、乙○○迭於警訊、偵查中及本院審理
    時均坦承不諱，核其等所供相互符合，並有現場照片十六張附卷及如附表所示之
    物扣案足憑。事證明確，被告三人犯行均堪認定。
二、核被告甲○○、丙○○、乙○○所為，均係犯菸酒管理法第四十六條之產製私酒
    罪。被告甲○○與被告丙○○、乙○○間就上開犯行，有犯意之聯絡及行為之分
    擔，皆為共同正犯。爰審酌被告三人犯罪之動機、目的、手段、所生危害及犯罪
    後坦承犯行等一切情狀，各量處如主文所示之刑，並均諭知易科罰金之折算標準
    。查被告丙○○、乙○○均尚無前科，未曾受有期徒刑以上刑之宣告，有台灣高
    等法院被告全國前案紀錄表附卷可參，其等二人因一時失慮，致犯本案，事後坦
    承犯行，已知悔悟，且所犯情節尚非重大，經此偵審程序及科刑教訓，當知警惕
    ，應無再犯之虞，本院認其等二人所受刑之宣告，均以暫不執行為適當，爰均依
    法併予宣告緩刑二年，以勵自新。又扣案如附表所示之物，係查獲之私酒與供產
    製私酒之原料及器具，依菸酒管理法第五十七條規定應予宣告沒收。
三、台灣台中地方法院檢察署（九十一年度偵字第二０二八八號）移送併辦意旨略以
    ：被告甲○○未經苗栗縣農會之授權同意，即擅自在台中市南屯區○○○路○段
    一之四七號其租屋處，仿冒苗栗縣農會「苗農」之商標，並製造苗栗縣農會享有
    商標著作之「米之露」販賣圖利，因認被告甲○○犯有商標法第六十三條之罪嫌
    ，並與所犯產製私酒部分有方法結果牽連之裁判上一罪關係，為此移送併辦等語
    。惟按犯罪事實應依證據認定之，無證據不得推定其犯罪事實，刑事訴訟法第一
    百五十四條定有明文；又商標自註冊之日起，由註冊人取得商標專用權，而商標
    專用權以請准註冊之商標及所指定之商品為限，亦為商標法第二十一條所明定。
    經查苗栗縣農會所申請核准註冊之發芽稻米圖樣商標，其商標專用權之專用期限
    自九十一年七月十六日起至一百零一年七月十五日止，所指定之商品為牛奶、牛
    乳、羊奶、煉奶、奶粉、酵母乳、調味乳、果汁牛奶、草莓牛乳、咖啡牛乳、果
    汁奶粉、鮮奶油、優酪乳、保久乳、乳酸菌飲料，此經告訴人苗栗縣農會代理人
    林水堂陳明在卷，並有經濟部智慧財產局商標核准審定書、苗栗縣農會商標註冊
    證影本各乙份附卷可稽，足見苗栗縣農會核准註冊發芽稻米圖樣之商標專用權，
    並未指定適用於酒類之商品，則被告甲○○在不同商品即其產製私酒之標籤上擅
    自印製苗栗縣農會所享有商標專用權之發芽稻米圖樣，自難認有何違反商標法之
    情事，核與其所犯產製私酒部分尚無方法結果牽連之裁判上一罪關係，此部分應
    退回由檢察官另為妥適處理，併此明。
四、據上論斷，應依刑事訴訟法第四百五十二條、第二百九十九條第一項前段，菸酒
    管理法第四十六條、第五十七條，刑法第十一條前段、第二十八條、第四十一條
    第一項前段、第七十四條第一款，罰金罰鍰提高標準條例第二條，判決如主文。
中      華      民      國    九十二    年      一     月     二十一    日
        臺灣臺中地方法院刑事第三庭
                                        法  官  朱  光  國
右正本證明與原本無異。
如不服本判決，應於判決送達後十日內向本院提出上訴狀( 應附繕本 )，上訴於臺灣
高等法院臺中分院。
                                        書記官
中      華      民      國    九十二    年      一     月     二十三    日
菸酒管理法第四十六條
產製或輸入私菸、私酒者，處一年以下有期徒刑、拘役或科或併科新台幣三十萬元以
上一百五十萬元以下罰金。但以手工產製私菸、私酒供自用者，免予處罰。
                                                                        Ａ
附表：
編號    品          名       單  位      數 （重）  量   備註
１         米酒成品            瓶          柒佰玖拾貳
                                        （肆佰柒拾伍點貳公升）
２         米酒半成品          桶            捌
                                        （含塑膠桶肆佰公斤）
３         食用酒精            桶            伍
                                        （含鐵桶柒佰公斤）
４         酒醪                包           陸拾貳
５         包裝機器            台            壹
６         過濾器              組            貳
７         抽水馬達            台            壹
８         裝酒鐵桶            個            壹
９         製酒機器            台            壹
１０        空瓶子             個          壹佰陸拾捌
１１       米露牌標籤       張          貳萬參仟捌佰


司法院資訊處製作；財團法人民間司法改革基金會備份。
